# 矿山维简费转专项储备，和新建矿山剥离费用问题

提问人：佛心 时间：2010-08-03 15:48:54
矿山提取的维简费转入“专项储备”后，有没有进行追溯调整？存不存在”专项储备“不够核销的情况？ 新露天矿山建设中发生的剥离费用费用化还是资本化，如何账务处理？ 新露天矿山建设中发生的属于补偿性质的征地费如何账务处理？ 新矿山建设中发生的部形成固定资产的支出如何处理？
[ 本帖最后由 佛心 于 2010-8-12 12:16 编辑 ]

回答人：chenyiwei
根据解释 3 号规定，安全费和维简费的专项储备的会计处理应作追溯调整。如果专项储备小于实际发生的相关支出的，超出部分直接计入当期损益或生产成本处理即可。 其他一些问题都具有行业特殊性，请具有这方面经验的网友协助，谢谢。